臺灣臺中地方法院民事判決  
110年度中簡字第2329號
原      告  費正平  
被      告  呂梅君  

上列被告因詐欺案件（本院110年度簡字第515號），經原告提起
刑事附帶民事訴訟請求損害賠償（本院109年度附民字第843 號
），本院刑事庭裁定移送前來，本院於民國110年10月12日言詞
辯論終結，判決如下：
    主      文
被告應給付原告新臺幣壹拾肆萬伍仟元，及自民國一百零九年九
月二十七日起至清償日止，按週年利率百分之五計算之利息。
本判決得假執行。
    事實及理由
一、原告主張：被告明知綽號「SHAN」之男子所屬之詐欺集團，
    係3人以上，以實施詐術為手段，成員間彼此分工詐欺犯罪
    階段行為，所組成具有持續性及牟利性之有結構性組織，竟
    仍意圖為自己不法之所有之幫助詐欺犯意，於民國109年2月
    25日，經由該詐欺集團之不詳成員於臉書刊登「大台中臨時
    打工資訊網」訊息，進而以LINE通訊軟體聯繫後，而加入其
    所屬詐欺集團，擔任俗稱「取簿手」之犯罪分工，約定酬勞
    為每天新臺幣( 下同)1300元，呂梅君透過LINE依照綽號「S
    HAN」之男子之指示於附表所示之時間、地點，領取由上開
    詐欺集團其他成員向附表所示之被害人，於附表所示之時間
    、施用附表所示之詐騙方式要求附表所示之被害人提供金融
    帳戶存摺、提款卡，使附表所示之被害人陷於錯誤，於附表
    所示之時間地點，交付如附表所示之帳戶，透過便利商店交
    貨便快遞方式，寄至附表所示之地點，再由詐欺集團成員「
    SHAN」將該包裹收件人資訊提供予呂梅君，呂梅君於附表所
    示之時間地點領取上開包裹，再依綽號「SHAN」之男子之指
    示放置在指定之臺中市○○區○○○道00段000號三井OUTLET編號
    113置物箱內。被告上開行為經臺灣臺中地方檢察署以涉犯
    幫助詐欺取財罪提起公訴（臺灣臺中地方檢察署109年度偵
    字第23629號），嗣經本院以110年度簡字第515號判決被告
    處有期徒刑3月，爰依侵權行為之法律關係，請求被告賠償
    原告所受之損失145,000 元等語。並聲明：被告應給付原告
    145,000 元，及自起訴狀繕本送達翌日起至清償日止，按週
    年利率百分之五計算之利息。
二、被告則以：伊現在無工作，無法賠償原告等語，資為抗辯。
    並聲明：原告之訴駁回。 
三、得心證之理由
  ㈠原告主張之上開事實，業據其提出臺灣臺中地方檢察署109年
    度偵字第23629號起訴書及本院110年度簡字第515號刑事判
    決為證，被告雖以前開情詞置辯，惟被告無力負擔賠償金額
    ，並非法律上之免責事由，所辯尚無可採，堪信原告之主張
    為真正。
  ㈡按因故意或過失，不法侵害他人之權利者，負損害賠償責任
    。故意以背於善良風俗之方法，加損害於他人者亦同。數人
    共同不法侵害他人之權利者，連帶負損害賠償責任。不能知
    其中孰為加害人者亦同。造意人及幫助人，視為共同行為人
    。民法第184 第1 項、第185 條分別定有明文。原告受上開
    詐欺集團詐騙而受有145,000 元之損害，被告則為前開詐欺
    集團之成員，縱只負責分擔領取及交付包裹之工作，仍屬共
    同故意加損害於原告，自應依前開法條規定就原告所受全部
    損害負連帶賠償之責。準此，本件被告既共同對原告為故意
    詐欺之侵權行為，致原告因此陷於錯誤而匯款145,000 元予
    被告所屬之詐欺集團，則被告對於原告上開損害，應負賠償
    責任。是原告基於侵權行為之法律關係，請求被告賠償損害
    ，自屬有據。
  ㈢末按給付有確定期限者，債務人自期限屆滿時起，負遲延責
    任。給付無確定期限者，債務人於債權人得請求給付時，經
    其催告而未為給付，自受催告時起，負遲延責任。其經債權
    人起訴而送達訴狀，或依督促程序送達支付命令，或為其他
    相類之行為者，與催告有同一之效力，民法第229 條第1 項
    、第2 項定有明文。又遲延之債務，以支付金錢為標的者，
    債權人得請求依法定利率計算之遲延利息。但約定利率較高
    者，仍從其約定利率。應付利息之債務，其利率未經約定，
    亦無法律可據者，週年利率為5 ％，民法第233 條第1 項、
    第203 條亦分別著有明文。本件原告對被告之侵權行為請求
    權，核屬無確定期限之給付，既經原告起訴而送達訴狀，被
    告迄未給付，依法當應負遲延責任。是原告請求自刑事附帶
    民事起訴狀繕本送達被告之翌日即109年9月27日起至清償日
    止，按年息5 ％計算之法定遲延利息，核無不合，應予准許
    。
  ㈣從而，原告依侵權行為之法律關係，請求被告給付145,000元
    ，及自109年9月27日起至清償日止，按年息5 ％計付遲延利
    息，於法有據，應予准許。
四、本件判決係依民事訴訟法第427 條第1項規定適用簡易訴訟
    程序所為被告敗訴之判決，應適用民事訴訟法第389 條第1
    項第3 款規定，依職權宣告假執行。
五、本件係原告提起刑事附帶民事訴訟，經本院刑事庭依刑事訴
    訟法第504 條第1 項規定裁定移送前來，依同條第2 項之規
    定，免納裁判費，且在本院民事庭審理期間，並未產生其他
    訴訟費用，故不生訴訟費用負擔問題，併予敘明。
中　　華　　民　　國　　110 　年　　10　　月　　26　　日
                      臺灣臺中地方法院臺中簡易庭
　　　　　　　　　　　            法  官  吳蕙玟
附表：
編號 犯罪時間 提領地點 被害人交付帳戶時間地點 帳戶取得理由 被害人及交付物品 受騙匯款至帳戶之被害人 詐騙手法         匯款時間        詐騙金額 1 109年4月5日9時42分許 臺中市○○區○○路0段000號統一 超商大肚門市 109年4月2日2時14分至新北市三重區7-11超商竑嘉門市 租借而交付帳戶 許家馨(合作金庫帳號000-0000000000000號存摺、提款卡) 費正平 接獲詐騙電話假冒 親友借款 109年4月6日10時至15時22分許 14萬5000元 


以上正本係照原本作成。
如不服本判決，應於送達後20日內，向本院提出上訴狀並表明上
訴理由，如於本判決宣示後送達前提起上訴者，應於判決送達後
20日內補提上訴理由書（須附繕本）。如委任律師提起上訴者，
應一併繳納上訴審裁判費。
中　　華　　民　　國　　110 　年　　10　　月　　26　　日
                                  書記官　黃于容